---
title: "Ejercicio clase"
author: "Data drillers"
date: "24 de febrero de 2017"
output: html_document
---

```{r}
library(dplyr)
library(tidyr)
library(ggplot2)
library(effects)
```

```{r}
dir <- "/hdd1/Dropbox/Dropbox/MasterDS/AnaliticaNegocio/ejercicio-clase"
setwd(dir)
datos <- read.csv("data/ACMETelephoneABT.csv")

# Corregir NAs y unificar valores en regionType

datos$regionType[which(datos$regionType == " unknown")] <- NA
datos$regionType[which(datos$regionType == " ")] <- NA
datos$regionType[which(datos$regionType == " r")] <- " rural"
datos$regionType[which(datos$regionType == " s")] <- " suburban"
datos$regionType[which(datos$regionType == " t")] <- " town"
datos$regionType = factor(datos$regionType, levels=c(levels(datos$regionType), " otro"))
datos$regionType[is.na(datos$regionType)] <- " otro"
datos$regionType <- droplevels(datos$regionType)

datos <- datos[which(datos$avgBill>0 & datos$avgMins>0),]
datos <- datos[which(datos$avgBill>0 | datos$avgMins>0),]

summary(datos$avgBill)
summary(datos$avgMins)
summary(datos$regionType)
```
# Ejercicio 1

Ajustar modelo log(avgBill)~log(avgMins)+regionType e interpretar coeficientes

```{r}
model1 <- lm(log(avgBill)~log(avgMins)+regionType,data = datos, na.action = NULL)
summary(model1)

predicted_fit = predict(model1,interval="confidence")
datos %>% mutate(fit = predicted_fit[,1],
                      lwr = predicted_fit[,2],
                      upr = predicted_fit[,3]) %>%
  ggplot(mapping=aes(x=log(avgBill), y=log(avgMins), color=regionType)) + geom_point() + geom_smooth(se=FALSE,method="lm") +
  ggtitle("Rectas de regresión por grupo")
```

Comentario                                                                 | Coef regresion
-------------------------------------------------------------------------- | -------------------------
Ordenada origen                                                            | b0=2.148986                
Incremento de avgBill en grupo rural (ref) incremento unitario en avgMins  | b1=0.308630                
Incremento de avgBill en grupo suburban por incremento unitario en avgMins | b0+b2=2.148986+(-0.025620) 
Incremento de avgBill en grupo town con avgMins constante                  | b0+b3=2.148986+(-0.023006) 
Incremento de avgBill en grupo otro con avgMins constante                  | b0+b4=2.148986+(-0.003376) 


La factura es independiente de la regionType (p-value!=0)

# Ejercicio 2

Tabla ANOVA e interpretar resultados

```{r}
anova(model1)
```

La factura es independiente de la regionType

# Ejercicio 3

Medias ajustadas con intervalos de confianza

```{r}
e <- effect("regionType", model1)
print(e)
plot(e)

```